臺灣雲林地方法院刑事判決　　　　　　　　　　　　　　九十年度易字第七二六號
　　公　訴　人　臺灣雲林地方法院檢察署檢察官
　　被　　　告　乙○○
右列被告因竊盜案件，經檢察官提起公訴（九十年度偵字第四０七七號），及移送併
辦（九十一年偵字第五六０號），本院判決如左：
    主  文
乙○○連續攜帶兇器竊盜，累犯，處有期徒刑壹年。扣案之Ｔ字型扳手貳支沒收之。
    事  實
一、乙○○前因犯重利案件，經法院判處有期徒刑一年，於民國八十九年十月二日執
    行完畢。其與甲○○（另行判決確定）基於意圖為自己不法所有之犯意聯絡，乙
    ○○並本於概括之犯意，於九十年十月五日凌晨一時三十分許，由乙○○騎乘無
    牌照號碼之重型機車，搭載甲○○同至雲林縣斗南鎮○○街大潤發大賣場停車場
    內，由甲○○提議竊取丙○○持有，置放在上述停車場內之車號Ｙ七－六一八九
    號自小客車內音響等物，即推由甲○○攜帶其所有之長十一公分，前端削尖之客
    觀上足對人身安全產生危害之Ｔ字型扳手一支，至上述自小客車旁，以該Ｔ字型
    扳手插入自小客車門鎖鑰匙孔內著手竊盜，乙○○則在旁把風。甲○○正欲開啟
    車門之際，為警當場發現，甲○○見狀丟棄上述扳手騎乘機車逃逸，乙○○則在
    場為警逮捕，而竊盜未遂，警方並扣得上述扳手一支。其後乙○○經本院停止羈
    押並限制住居。檢察官就乙○○上述犯行提起公訴後，乙○○拒不到案接受審判
    ，而經本院通緝在案。於通緝期間，乙○○仍不知悔改，復於九十一年二月二日
    凌晨五時許，在雲林縣斗六市○○路二二之一號前，攜帶其所有長十一公分、前
    端削尖之鐵製Ｔ字型扳手一支，以該客觀上足對人身安全產生危害之扳手，撬開
    戊○○持有之車號ＳＭ－七三六八號自小客車車門鎖，並以該扳手損壞該車電門
    鎖（毀損部分未據告訴），發動該車而竊取之，得手後據為己有，以供代步工具
    。嗣於同年二月五日凌晨二時三十分許，在雲林縣斗南鎮小東里工業區廢棄工廠
    內，乙○○正欲駕駛上述自小客車時，為警當場查獲，並扣得上述扳手一支。
二、案經雲林縣警察局斗南分局報告臺灣雲林地方法院檢察署檢察官偵查起訴及移送
    併辦。
    理  由
一、被告乙○○對上述犯罪事實均坦白承認，核與同案被告甲○○所供竊取車號Ｙ七
    －六一八九號自小客車情形相符，並為被害人丙○○、戊○○於警訊及本院庭訊
    中指稱車輛遭竊情節明確，復有上述自小客車照片、贓物領據、車籍資料、Ｔ字
    型扳手照片在卷可以參考，扣案之Ｔ字型扳手二支可以佐證。上述Ｔ字型扳手，
    其中一支長有十公分、另一支長有十一公分，均屬前端削尖之鐵製扳手，客觀上
    已足對人身安全產生危害，均屬兇器等情，為本院當庭勘驗屬實，並筆錄在卷。
    本件事證明確，被告犯行堪以認定，自應依法論科。
二、核被告所為，係犯刑法第三百二十一條第一項第三款之攜帶兇器竊盜罪。起訴書
    對被告竊取ＳＭ－七三六八號自小客車之犯行未論及，惟此部分犯罪事實業經檢
    察官載明並移送本院併案審理，並與起訴事實有裁判上一罪之關係，為起訴效力
    所及，本院自應一併予以審究。被告先後二次竊盜犯行，時間緊接，第一次係觸
    犯刑法第三百二十一條第二項、第一項第三款之攜帶兇器竊盜未遂罪，第二次係
    觸犯同法第三百二十一條第一項第三款之攜帶兇器竊盜罪，均觸犯犯罪基本構成
    要件相同之罪名，顯係基於概括犯意而為，應依連續犯規定論以同法第三百二十
    一條第一項第三款之加重盜罪一罪，並加重其刑。被告第一次犯行與同案被告甲
    ○○間有犯意聯絡，行為分擔，為共同正犯。被告前因犯重利案件，經法院判處
    有期徒刑一年，於民國八十九年十月二日執行完畢，有台灣雲林地方法院檢察署
    刑案資料查註紀錄表在卷可憑，其於五年內再犯本案，為累犯，依法遞加重其刑
    。本院審酌被告犯後坦承犯行，惟其拒不到案接受審判，於通緝期間，又再犯竊
    盜罪，嗣後又經警拘提到案，顯見其品行不端，犯後態度不佳，並竊盜之情節及
    竊得財物之價值等一切情狀，量處如主文所示之刑。扣案之Ｔ字型扳手二支，其
    中一支為同案被告甲○○所有，為被告二人犯罪所用之物，已經被告二人供明在
    卷，另一支扳手為被告乙○○所有，且係被告乙○○竊盜所用之物，亦為被告乙
    ○○供稱屬實，依法均宣告沒收之。
三、台灣雲林地方法院檢察署以九十一年三月七日丁○惟智９１偵７８３字第０四七
    八三號函文，並檢送九十一年偵字第七三八號被告乙○○竊盜案件卷宗二宗、錄
    音帶一捲等物，移送本院併案審理被告乙○○竊盜案件，並稱：「經查本件被告
    乙○○前曾被訴竊盜案件，業經本署以九十年偵字第四０七七號提起公訴，現由
    貴院以九十年易字第七二六號（禮股）審理中，並因逃逸遭通緝，而本件同一案
    被告所涉竊盜罪嫌，與該案具有連續犯之車關係，屬於裁判上一罪，為法律上之
    同一案件」等語。可見移送併案審理之犯罪事實如何，上述移送函文並未敘明，
    亦無移送併辦意旨書可供參考，是檢察官究認被告涉有如何之竊盜罪嫌提請審判
    ，本院並無從確定。經本院於九十一年三月八日發函請檢察官補正，然至本案宣
    判之日止，未獲置理。是移送併案審理之犯罪事實及其範圍既均不明確，本院無
    從自行猜測檢察官意思而擴張檢察官未起訴之犯罪事實。上述移送併辦卷宗等物
    ，應退還檢察官另為適當之處理，併此敘明。（摘錄法務部八十八年十月六日８
    ８法檢字第０３８４４２號函文主旨：「請轉知所屬檢察署檢察官於裁判上一罪
    之案件移送法院併辦時，應附具【移送併辦意旨書】，載明併辦案之被告姓名、
    犯罪事實及證據並所犯法條，俾法院得明確告知被告所涉犯罪嫌疑及所犯所有罪
    名，請查照。」，見法務部公報第二三三期第四八頁）
據上論斷，應依刑事訴訟法第二百九十九條第一項前段，刑法第五十六條、第三百二
十一條第一項第三款、第四十七條、第三十八條第一項第二款，判決如主文。
中      華      民      國      九十一      年    三    月    二十二    日
                                        臺灣雲林地方法院刑事第一庭
                                            法  官  侯  廷  昌
右正本證明與原本無異。
如不服本判決，應於判決送達後十日內向本院提出上訴狀( 應附繕本 )。
                                            書記官  蔡  金  保
中      華      民      國      九十一      年    三    月    二十二    日
中華民國刑法第三百二十一條
 (加重竊盜罪)
犯竊盜罪而有左列情形之一者，處六月以上五年以下有期徒刑：
一  於夜間侵入住宅或有人居住之建築物、船艦，或隱匿其內而犯之者。
二  毀越門扇、牆垣或其他安全設備而犯之者。
三  攜帶兇器而犯之者。
四  結夥三人以上而犯之者。
五  乘火災、水災或其他災害之際而犯之者。
六  在車站或埠頭而犯之者。
前項之未遂罰之。
